## Mục Tiêu Nghề Nghiệp

Với đam mê về công nghệ mới Blockchain và niềm tin rằng công nghệ này sẽ thay đổi nền Kinh tế thế giới trong tương lai, tôi mong muốn dùng những kinh nghiệm 3 năm đi làm quản trị và thiết kế website của mình để nghiên cứu và lập trình ứng dụng và Game Blockchain.



Học Vấn

#### ĐẠI HỌC CÔNG NGHIỆP THÀNH PHỐ HỒ CHÍ MINH

10/2010 - 05/2014

Chuyên ngành: Thiết kế website

Tốt nghiệp loại TB, điểm trung bình 6.8



# Kinh Nghiệm Làm Việc

## CÔNG TY TNHH LÂN LONG

03/2013 - 06/2015

Thiết kế website

- Thiết kế website công ty, quản trị website.
- Hỗ trợ viết bài quảng cáo sản phẩm qua kênh facebook, các forum,...

#### **CÔNG TY TNHH MÈO CON**

04/2016 - 07/2017

Thiết kế quản trị website

- Thiết kế quản trị website thương mại điện tử.
- SEO website.
- Lập báo cáo hiệu quả SEO hàng ngày.

# Chứng Chỉ

Kỹ sư công nghệ thông tin - Đại học Công Nghiệp Tp HCM

2014



- **10/01/1989**
- Nan
- 0977829681
- tranboy101@gmail.com
- ② 2030/1a1, khu phó 1, An phú đông, quận 12, HCM
- i http://fb.com/tranloc

### KŸ NĂNG -

Tin học văn phòng

Tiếng Anh

## SỞ THÍCH

- Play game
- Bơi lôi
- Nấu ăn